# 请教陈老师关于股份支付相关问题

提问人：ruanwe 时间：2021-04-18 08:05:05
陈老师您好，现就员工离职实际控制人收回股份操作细节向您请教:
公司设立持股平台（实控人15%），持股平台通过股权受让从实际控制人控制（占77.5%）的公司取得公司股份，于 19 年确认存在等待期股份支付（协议约定至少服务四年），未对实际控制人确认。 20 年 2 位涉及股份支付员工离职，实际控制人按协议约定收回两位员工所持股份，拟对实际控制人收回股份确认股份支付（22.5%部分），并在 20 年冲回两位员工已确认股份支付费用和资本公积，基于以上背景请问：
1.关于对实际控制人收回部分股份中的22.5%确认股份支付是否是合理的？
2.关于对实际控制人确认股份支付的时点，获得批准的时点是否必须是股东会批准？可否是员工离职实际控制人收回股份持股平台完成工商变更时。
3.公司与实际控制人未签订股权激励协议，仅在与其他员工协议中约定若离职实际控制人有权收回，那么是否认定对实际控制人确认的股份支付不存在等待期，在 20 年一次确认？是否存在其他需要考虑的因素？
4.实际控制人按照员工实际购买价加计15%利息回购股份，《瑞华研究2010~2019汇编》问题1-4-38解答中表示”只有当不满足服务期限条件和业绩条件的后果是将所获得的激励股份全部按原价转让给实际控制人或其指定人时，才能认可股份支付存在等待期。“这里15%利息与原价转让是否冲突？如协议中还设置条款表示存在情形实控人可以以最新一轮市场融资价格的50%回购，是否影响。

回答人：chenyiwei
1 、要考虑实际控制人是否就这些回收的激励股份作为最终受益对象，例如有无计划将其在短期内授予重新确定的其他激励对象。如果只是短期持有，则可以不确认股份支付费用。如果成为最终受益对象，则确认股份支付费用是合理的。
2 、如果原股权激励方案中对员工离职时有实际控制人收回股份已作出明确约定，则无需股东会专门作出批准，以员工离职实际控制人收回股份持股平台完成工商变更时作为授予日。
3 、对实际控制人确认的股份支付不存在等待期，在收回当年度一次确认。
4 、加固定利息的做法不存在冲突。加固定利息可以看作对离职激励对象的辞退福利，相应地计算实控人的股份支付费用时，以加利息后的实际收回价格作为授予价格。